臺灣板橋地方法院刑事判決　　　　　　 100年度易字第2394號
公　訴　人　臺灣板橋地方法院檢察署檢察官
被　　　告　楊煌輝
上列被告因違反毒品危害防制條例案件，經檢察官提起公訴（10
0 年度毒偵字第3959號) ，被告於本院準備程序中就被訴事實為
有罪之陳述，經本院裁定進行簡式審判程序，判決如下：
    主  文
楊煌輝施用第二級毒品，累犯，處有期徒刑陸月，如易科罰金，
以新臺幣壹仟元折算壹日。
    事  實
一、楊煌輝前於民國95年間，因施用毒品案件，經依臺灣臺北地
    方法院95年度毒聲字第445號裁定送觀察、勒戒後，認有繼
    續施用毒品傾向，復經同法院95年度毒聲字第809 號裁定令
    入戒治處所施以強制戒治，於96年9 月28日執行完畢釋放出
    所，由臺灣臺北地方法院檢察署檢察官以96年度戒毒偵字第
    185 號為不起訴處分確定。復於97年及98年間，因竊盜、毒
    品案件，分別經臺灣新竹地方法院以97年度竹東簡字第44號
    判決判處有期徒刑6 月確定；及經本法院以97年度簡字第56
    24號判決判處有期徒刑5 月確定、以98年度易字第289 號判
    決判處有期徒刑5 月確定、以98年度簡字第1627號判決判處
    有期徒刑6 月確定，後二罪並經本院以98年度聲字第4795號
    裁定應執行刑有期徒刑10月確定。又於99年間因贓物案件，
    經本院以99年度簡字第1442號判決判處拘役30日確定，嗣與
    前開刑期接續執行，於99年8 月30日執行完畢( 於本案構成
    累犯) 。詎猶不知悔改，未戒斷毒癮，仍於前揭觀察、勒戒
    及強制戒治執行完畢釋放後5 年內，基於施用第二級毒品甲
    基安非他命之犯意，於100 年3 月5 、6 日某時許，在臺北
    市○○路中央果菜市場某處，以將甲基安非他命放在鋁箔紙
    上燒烤吸食其煙霧之方式，施用第二級毒品甲基安非他命1
    次( 起訴書略載施用之時間、地點及方式部分，茲予補充)
    。嗣於同年月8 日20時45分許，為警持搜索票在其友人位於
    臺北市○○區○○路486 巷71弄4 號4 樓住處執行搜索，經
    楊煌輝同意採尿送驗後，呈安非他命及甲基安非他命陽性反
    應，始悉上情。
二、案經臺北市政府警察局中正第一分局移送臺灣臺北地方法院
    檢察署陳請臺灣高等法院檢察署檢察長核轉臺灣板橋地方法
    院檢察署檢察官偵查後提起公訴。
    理  由
一、程序方面：按除被告所犯為死刑、無期徒刑、最輕本刑為3
    年以上有期徒刑之罪或高等法院管轄第一審案件者外，於第
    一次審判期日前之準備程序進行中，被告先就被訴事實為有
    罪之陳述時，審判長得告知被告簡式審判程序之旨，並聽取
    當事人、代理人、辯護人及輔佐人之意見後，裁定進行簡式
    審判程序，刑事訴訟法第273 條之1 第1 項定有明文。經核
    ，本件被告鍾官良所犯係死刑、無期徒刑、最輕本刑為3 年
    以上有期徒刑以外之罪，其於準備程序中就被訴事實為有罪
    之陳述，經法官告知簡式審判程序之旨，並聽取公訴人、被
    告之意見後，本院爰依首揭規定，裁定進行簡式審判程序，
    合先敘明。
二、經查，上揭事實業據被告於本院準備程序及審理時坦承不諱
    ，而被告於前揭時、地為警所採尿液送臺灣尖端先進生技醫
    藥股份有限公司檢驗結果，發現確有安非他命、甲基安非他
    命陽性反應，亦有該公司100 年3 月23日濫用藥物檢驗報告
    、臺北市政府警察局偵辦毒品案件尿液檢體委驗單各1 份在
    卷可憑( 見臺灣臺北地方法院檢察署100 年度毒偵字第1363
    號卷第25至26頁) ，足認被告前開自白應與事實相符，應予
    信實。又被告於95年間，因施用毒品案件，經依臺灣臺北地
    方法院95年度毒聲字第445 號裁定送觀察、勒戒後，認有繼
    續施用毒品傾向，復經同法院95年度毒聲字第809 號裁定令
    入戒治處所施以強制戒治，於96年9 月28日執行完畢釋放出
    所，由臺灣臺北地方法院檢察署檢察官以96年度戒毒偵字第
    185 號為不起訴處分確定確定等情，有臺灣高等法院被告前
    案紀錄表附卷可憑。被告既於前揭觀察、勒戒、強制戒治執
    行完畢釋放後5 年內再犯本件施用毒品罪，依毒品危害防制
    條例第23條第2 項之規定，即應依法予以訴追處罰。
三、按甲基安非他命係毒品危害防制條例第2 條第2 項第2 款所
    規定之第二級毒品，故核被告所為，係犯該條例第10條第2
    項之施用第二級毒品罪，其施用前持有甲基安非他命之低度
    行為，應為施用之高度行為所吸收，不另論罪。又被告前有
    如事實欄所載之論罪科刑執行情形，有臺灣高等法院被告前
    案紀錄表附卷可憑，其於受徒刑執行完畢後5 年內，故意再
    犯本件有期徒刑以上之罪，為累犯，應依刑法第47條第1 項
    加重其刑。爰審酌被告前經觀察、勒戒及強制戒治仍未能戒
    斷其施用毒品之惡習，惟其犯後坦承其過，態度良好，核施
    用毒品屬於自殘行為，犯罪手段尚屬輕微，及其犯罪動機、
    目的、生活狀況、智識程度、所生危害等一切情狀，量處如
    主文所示之刑，並諭知易科罰金之折算標準，以資懲儆。
據上論斷，應依刑事訴訟法第273 條之1 第1 項、第299 條第1
項前段，毒品危害防制條例第10條第2 項，刑法第11條前段、第
41條第1項前段、第47條第1項，判決如主文。
本案經檢察官王筱寧到庭執行職務。
中    華    民    國   100    年    8     月    31    日
                  刑事第十三庭   法  官   陳昭筠
以上正本證明與原本無異。
如不服本判決應於送達後10日內向本院提出上訴狀。
                                 書記官   黃文儀
中    華    民    國   100    年    9     月    1     日
附錄本案論罪科刑法條全文
毒品危害防制條例第10條
施用第一級毒品者，處 6 月以上 5 年以下有期徒刑。
施用第二級毒品者，處 3 年以下有期徒刑。